【裁判字號】    98,易,477
【裁判日期】    980924
【裁判案由】    傷害
【裁判全文】
灣嘉義地方法院刑事判決               98年度易字第477號
公  訴  人  臺灣嘉義地方法院檢察署檢察官
被      告  丁○○
            乙○○
上列被告等因傷害案件，經檢察官提起公訴（98年度偵字第1723
、3714號），本院判決如下：
    主  文
本件公訴不受理。
    理  由
一、公訴意旨略以：丁○○於民國98年1月26日下午5時許，在甲○○所經營址設嘉義縣鹿草鄉鹿草村161之14號之商店內，
    因故與甲○○之子乙○○有所爭執，(一)乙○○遂基於傷害之
    犯意，揮拳毆打丁○○頭部，丁○○亦回手反擊，2人進而
    相互徒手拉扯、扭打，致丁○○因而受有胸部疼痛及左手擦
    挫傷之傷害。(二)嗣丁○○離去後，因不甘遭乙○○毆打，旋
    於同日下午6時40分許，駕駛車牌號碼EV-3907號之白色自用
    小客車搭載綽號「博仁」、「唐仔」之真實姓名年籍不詳成
    年男子2人及另1名姓名年籍不詳成年男子，攜帶球棒、木棍
    至上開甲○○住處尋釁，與甲○○口角後，丁○○及與其同
    行之該3名姓名年籍不詳成年男子共同基於傷害之犯意聯絡
    ，由丁○○持甲○○商店外之回收空酒瓶毆打甲○○頭部，
    另3名姓名年籍不詳成年男子亦分別持球棒、木棍毆打甲○○及甲○○之子丙○○，致甲○○因而受有頭部外傷、上唇
    內撕裂傷、左手挫傷及頭部、頭皮、前額撕裂傷多處之傷害
    ，丙○○亦因而受有左臉挫傷、右肩挫傷及背部挫傷之傷害
    。案經丁○○及甲○○、丙○○提出告訴，因認被告乙○○
    、兼告訴人丁○○所為，均涉犯刑法第277條第1項之傷害罪
    嫌等語。
二、按告訴乃論之罪，告訴人於第一審辯論終結前得撤回其告訴
    ，又告訴經撤回者，得不經言詞辯論，逕諭知不受理之判決
    ，刑事訴訟法第238條第1項、第303條第3款、第307條定有
    明文。
三、查本件被告兼告訴人丁○○告訴被告乙○○，以及告訴人甲○○、丙○○告訴被告兼告訴人丁○○傷害案件，公訴意旨
    認被告2人均係犯刑法第277條第1項之罪，依同法第287條前
    段之規定，須告訴乃論。茲據告訴人等於本院審理中均具狀
    撤回告訴，有撤回告訴狀2份附本院卷可稽，依照上開說明
    ，本件爰不經言詞辯論，逕為不受理判決之諭知。
據上論斷，應依刑事訴訟法第303條第3款、第307條，判決如主
文。
中    華    民    國    98    年    9     月    24    日
                  刑事第四庭  法  官  吳育霖
以上正本證明與原本無異。
如不服本判決應於收受判決後10日內向本院提出上訴書狀，並應
敘述具體理由；其未敘述上訴理由者，應於上訴期間屆滿後20日
內向本院補提理由書（均須按他造當事人之人數附繕本）「切勿
逕送上級法院」。告訴人或被害人如對於本判決不服者，應具備
理由請求檢察官上訴，其上訴期間之計算係以檢察官收受判決正
本之日期為準。
中    華    民    國    98    年    9     月    24    日
                              書記官  林美芳


司法院資訊處製作；財團法人民間司法改革基金會備份。
